臺中高等行政法院判決
　　　　　　　　　　　　　　　　　　 96年度簡字第00330號
原　　　告　集中保全股份有限公司
代　表　人　甲○○
訴訟代理人　林建宏　律師
被　　　告　財政部臺灣省中區國稅局
代　表　人　乙○○
訴訟代理人　丁○○
上列當事人間因營業稅事件，原告不服財政部中華民國96年3月3
日台財訴字第09500615890號訴願決定，提起行政訴訟。本院判
決如下︰
　　主  文
原告之訴駁回。
訴訟費用由原告負擔。
    事實與理由
一、緣原告民國91年4月至93年3月間承攬台中縣木棉道管理委員
    會（以下簡稱木棉道管委會）公寓大廈管理服務銷售額合計
    新臺幣（下同）908,615元，未依規定開立統一發票，且於
    申報銷售額與稅額時漏報，經被告所屬臺中縣分局查獲，補
    徵營業稅額45,431元，並經被告按所漏稅額40,314元處3倍
    罰鍰120,900元（計至百元止）。原告不服，申經復查未獲
    變更，提起訴願遞遭駁回，遂提起本件行政訴訟。
二、原告起訴主張：原告於91年4月至93年3月間受任於木棉道管
    委會，進行公寓大廈管理維護服務，依管理維護契約第3條
    、第5條及第7條所示，委任事項僅及於教育訓練及行政事務
    ，管理人員則由木棉道管委會自行僱用，此基於契約自由原
    則本屬正當，與原告營業項目是否僅登記駐衛保全服務一項
    無涉。是管理人員之薪資係由木棉道管委會給付，僅給付方
    式委由原告代為發放，即採代收轉付制，此有該管委會匯款
    紀錄、現金支出傳票、支出款項明細表可證。且依上開現金
    支出傳票所載，其清楚記明受薪人姓名、受薪期別及金額，
    並有受薪人於具領薪資時之親筆簽名，足見木棉道管委會支
    付予管理人員之薪資及原告之管理服務費，係分別科目計算
    ，對象亦有不同。且其管理人員之勞、健保並非以原告為投
    保單位，即關於勞保部分，管理人員及清潔人員均自行加保
    ，其年終綜合所得稅扣繳憑單亦由木棉道管委會掣給（按係
    於94年12月23日補開），故該等管理人員確由木棉道管委會
    自行僱用無疑。原告每月之委任費用（含稅）確實僅為3,00
    0元，並未包含管理人員之薪資在內，被告自不得將該等薪
    資計入原告之管理服務費，而作為原告之營業總額，且該薪
    資係屬行政事務之代收轉付，依財政部75年3月12日台財稅
    第7521932號函，非屬營業銷項，毋須開立統一發票。至木
    棉道管委會就其僱用管理人員之薪資未依限申報乙事，原告
    本無從置喙，況被告既已核定木棉道管委會於94年12月23日
    之申報，卻於原告提起復查及訴願後，始於95年11月6日自
    行更正，此顯係臨訟變易，目的係在維持渠對原告處分之合
    理性，被告此舉仍不得作為管理人員係由何人僱用之依據。
    被告雖以管理維護契約第7條第2項約定原告對代為管理之工
    作人員安全、紀律及私人行為應負管理顧問責任，且管理人
    員休假亦由原告派員代班為由，認定原告並非單純代管代訓
    而據以裁罰，惟上開條款僅係約定原告於其代訓之管理人員
    有逾矩違法情事時，其責任歸屬及對原告未依約為妥適管理
    訓練之處罰，尚不得以此認定管理人員即為原告所僱用。且
    木棉道管委會自行僱用之管理人員倘有休假、請假之情事，
    為謀便利，乃由該管委會請託原告代尋代班人員，此乃權宜
    措施，亦非管理維護契約所約定之事項，被告執以為裁罰之
    理由，顯有誤認。至被告辯稱原告未提示帳證供核乙節，此
    係因原告委請之記帳士曾與被告聯絡，當時被告表示無論提
    出帳證與否均會裁罰，原告乃放棄提示帳證供核等語。
三、被告則辯稱：(一)補徵營業稅部分：原告漏報91年4月至93年3
    月間承攬木棉道管委會之大樓管理服務銷售額908,615元，
    且未依規定開立統一發票等情，有管理維護契約、原告請款
    單、木棉道管委會現金支出傳票明細及匯款單等影本可稽。
    且依被告營業稅籍資料所載，原告登記之營業項目僅有駐衛
    保全服務一項，並無教育訓練管理人員之營業項目。次依原
    告與木棉道管委會簽訂之管理維護契約規定，原告對代為管
    理之工作人員安全、紀律及私人行為應負管理顧問之責任，
    如有越軌行為或觸犯地方治安條例所引起之糾葛，概由原告
    負責。再依木棉道管委會財務委員丙○○○於94年9月6日至
    被告處所作之談話筆錄，其稱管理人員及清潔人員從徵才至
    遴選均由原告處理等語，另管理員倘休假，亦由原告指派不
    固定人員代班，是原告主張管理人員係木棉道管委會自行僱
    用，其僅受木棉道管委會委託教育訓練管理人員及代發管理
    員、清潔人員薪資，顯與事實不符。又木棉道管委會91至93
    年度各類所得扣繳暨免扣繳憑單申報書，遲至94年12月23日
    始辦理申報，惟經被告所屬臺中縣分局調查後認定扣繳單位
    應更正為原告，已於95年11月6日以中區國稅中縣二字第095
    0046443號函請該管委會辦理更正事宜。另依木棉道管委會
    現金支出傳票明細記載，91年4月至93年3月間支付予原告之
    管理服務費均包括管理人員及清潔人員之薪資，經被告與匯
    款單等相關資料勾稽結果尚無不符。且被告於95年6月8日及
    20日曾以中區國稅法一字第0950026462號及第0000000000號
    二次函請原告提示帳證及相關資料文據等供核，惟迄未提示
    。綜上，原告於91年4月至93年3月間承攬木棉道管委會之大
    樓管理及清潔服務等工作合計收取價款1,023,046元（含稅
    ），經減除原告已開立統一發票部分銷售額69,000元（含稅
    ），核算銷售額908,615元，未依規定開立統一發票，且於
    申報銷售額與稅額時漏報，依加值型及非加值型營業稅法（
    下稱營業稅法）第32條第1項前段、第35條第1項及第43條第
    1項第4款、第5款規定，補徵營業稅額45,431元，並無不合
    。(二)罰鍰部分：原告本件違章事證明確已如前述，然91年3
    至4月、93年1至2月及3至4月等3期漏稅額合計5,117元，因
    每期所漏稅額在2,000元以下，免按營業稅法第51條規定處
    罰，被告就其餘期間所漏稅額40,314元處3倍罰鍰120,900元
    ，並無違誤等語。
四、按「營業人銷售貨物或勞務，應依本法營業人開立銷售憑證
    時限表規定之時限，開立統一發票交付買受人。．．．」、
    「營業人除本法另有規定外，不論有無銷售額，應以每2月
    為一期，於次期開始15日內，填具規定格式之申報書，檢附
    退抵稅款及其他有關文件，向主管稽徵機關申報銷售額、應
    納或溢付營業稅額。其有應納營業稅額者，應先向公庫繳納
    後，檢同繳納收據一併申報。」、「營業人有左列情形之一
    者，主管稽徵機關得依照查得之資料，核定其銷售額及應納
    稅額並補徵之：．．．四短報、漏報銷售額者。五漏開統一
    發票．．．者。」分別為營業稅法第32條第1項前段、第35
    條第1項及第43條第1項第4款、第5款所明定。又「納稅義務
    人，有左列情形之一者，除追繳稅款外，按所漏稅額處1倍
    至10倍罰鍰，並得停止其營業：．．．三短報或漏報銷售額
    者。」同法第51條第3款亦有明文。本件原告91年4月至93年
    3月間承攬木棉道管委會之大樓管理服務銷售額908,615元，
    未依規定開立統一發票，且於申報當期銷售額、應納或溢付
    營業稅額時漏報，經被告所屬臺中縣分局查獲，違反營業稅
    法第32條及第35條規定，有管理維護契約、原告請款單，木
    棉道管委會現金支出傳票明細及匯款單等影本附原處分卷可
    稽，被告乃依同法第43條規定補徵營業稅額45,431元；又原
    告91年3至4月、93年1至2月及3至4月等3期漏稅額分別為1,
    738元、1,708元及1,671元合計5,117元，因每期所漏稅額在
    2,000元以下，依稅務違章案件減免處罰標準第15條規定，
    免按前揭營業稅法第51條規定處罰，經核算其餘期間按漏稅
    額40,314元處3倍罰鍰120,900元，揆諸前開法條意旨，核無
    違誤。
五、原告起訴主張：依其與木棉道管委會簽訂之管理維護契約所
    示，其服務項目為保全人員教育訓練及行政事務，保全人員
    係木棉道管委會自行僱用，原告僅代收代轉薪資，綜合所得
    稅扣繳憑單亦由木棉道管委會所掣給，委任費用確僅每月含
    稅3,000元，並未短漏報銷項金額云云。然查：
    (一)按報關行受託代收轉付款項，除代為支付各項稅費，例如
      支付進口稅費、港務局之過境港棧以及其他裝卸搬運費等
      ，取得委託人為抬頭（買受人）之憑證交付委託人，免予
      開立統一發票外，其有不屬上項稅費之什項支出，例如規
      費及其他雜支等，於收付之間未予加收差額者，倘取得支
      付憑證買受人載明為受託人者，得於統一發票「備註」欄
      註明其代收代付項目與金額，免予列入統一發票之銷售額
      及統計金額，財政部75年5月13日台財稅第7523019號函明
      示，又該部75年12月18日台稅二發第7519333號函釋意旨
      亦同（原告雖引該部75年3月12日台財稅第7521932號函，
      惟該函未為財政部93年出版營業稅法令彙編所引用，本院
      自不予引用）。依上開兩函釋意旨，納稅義務人主張代收
      代付（或代收轉付）時，應提出相關帳簿文據，供稅捐稽
      徵機關查核（最高行政法院55年度判字第138號及61年度
      判字第1989號判例參照），證明納稅義務人於收付之間，
      未予加收差額者，始可免予列入統一發票之銷售額。但本
      件被告曾於95年6月8日及20日以中區國稅法一字第095002
      6462號及第0000000000號函，請原告提示帳證及相關資料
      文據供核，惟原告至今未提示，僅以被告曾表示無論提出
      帳證與否，均會裁罰為由，拒不提示帳證供核，核無足採
      ，被告自得依其查得之資料，核課營業稅並予罰鍰。
    (二)依被告營業稅籍資料所載，原告登記之營業項目僅有駐衛
      保全服務一項，並無教育訓練管理人員之營業項目。再依
      原告與木棉道管委會簽訂之管理維護契約規定，原告對代
      為管理之工作人員安全、紀律及私人行為應負管理顧問之
      責任，如有越軌行為或觸犯地方治安條例所引起之糾葛，
      概由原告負責。另管理員倘休假，亦由原告指派不固定人
      員代班。且木棉道管委會並未依勞工保險條例第6條規定
      意旨，為清潔人員及管理人員加保勞工保險，而係由其他
      公司加保等情，亦有勞工保險局94年7月13日保承資字第
      09410413630號函附原處分卷足稽（參照原處分卷17頁至
      22頁），證人丙○○○於本院亦證稱木棉道管委會未為上
      開人員加保，則上開人員非木棉道管委會僱佣之事實，堪
      予認定。準此，原告主張保全人員係木棉道管委會自行僱
      用，其僅受木棉道管委會委託教育訓練保全人員及代發管
      理員、清潔人員薪資，顯與事實不符。又木棉道管委會91
      至93年度各類所得扣繳暨免扣繳憑單申報書，並未依限申
      報，遲至94年12月23日始辦理申報，惟經被告所屬臺中縣
      分局調查後認定扣繳單位應更正為原告，已於95年11月6
      日以中區國稅中縣二字第0950046443號函請該管委會辦理
      更正事宜。另依木棉道管委會現金支出傳票明細記載，91
      年4月至93年3月間支付予原告之管理服務費均包括管理員
      及清潔人員之薪資，經被告核對匯款單等相關資料勾稽結
      果尚無不符。參酌上開原告拒不提供帳證及相關資料文據
      供核等情，被告依其查得上開證據，足認原告收受木棉道
      管委會給付管理服務銷售額908,615元，核無違誤。
    (三)至於原告提出證五、證六及證七，即木棉道管委會活期儲
      蓄存款存摺、現金支出傳票及木棉道大樓支出款項明細表
      ，與證人丙○○○之證言，除足以證明該管委會於91年4
      月及93年3月共匯款1，023,046元（扣除每月3,000元，為
      銷售額908,615元，稅款45,413元）予原告之事實，尚無
      法證明原告未予加收差額之事實即無法證明就908,615元
      部分，原告純為代收代付之事實，原告主張，核無足採。
六、綜上所述，本件被告補徵原告營業稅45,413元，並按所漏稅
    款額40,314元處3倍罰鍰120,900元於法尚無違誤，原告之訴
    為無理由，應予駁回。又本件為簡易案件，爰不經言詞辯論
    ，逕為判決。
據上論結，本件原告之訴為無理由，依行政訴訟法第233條第1項
、第236條、第195條第1項後段、第98條第3項前段，判決如主文
。
中　　華　　民　　國　　96　　年　　 6　　月  　29 　 日
                     第一庭      法  官  林  清  祥
以上正本證明與原本無異。
如不服本判決，應於判決送達後20日內，以本訴訟事件所涉及之
法律見解具有原則性者，始得向本院提出上訴狀並表明上訴理由
，經最高行政法院許可，否則不得上訴；如於本判決宣示後送達
前提起上訴者，應於判決送達後20日內補提上訴理由書（均應依
對造人數提出繕本）。
提起上訴應預繳送達用雙掛號郵票390元（34元及5元郵票各10份
)。
中　　華　　民　　國　　96　　年　　 6　　月  　29 　 日
                                 書記官  丁  俊  賢
